【裁判字號】    95,毒抗,452
【裁判日期】    951002
【裁判案由】    毒品危害防制條例
【裁判全文】
臺灣高等法院刑事裁定                 95年度毒抗字第452號
抗  告  人
即  被  告    甲○○
上列抗告人因違反毒品危害防制條例案件，不服台灣桃園地方法
院95年度毒聲字第1244 號，中華民國95年8月31日第一審裁定（
聲請案號：台灣桃園地方法院檢察署95年度毒偵字第2764號），
提起抗告，本院裁定如下：
    主  文
抗告駁回。
    理  由
壹、原裁定以：
一、原聲請意旨略以：被告基於施用第二級毒品之犯意，於民國
    （下同）95年5 月21日為警採尿回溯96小時內某時，在臺灣
    地區不詳地點，施用第二級毒品甲基安非他命（聲請書誤載
    為安非他命）1 次，嗣於95年5月20日下午1時20分許（聲請
    書誤載為夜間7 時許），在桃園縣桃園市○○街195號2樓為
    警查獲，並扣得第二級毒品甲基安非他命毛重0.22公克，訊
    據被告矢口否認有何施用毒品犯行，惟被告遭查獲後所採集
    之尿液經送檢驗結果，呈安非他命、甲基安非他命陽性反應
    ，有臺灣檢驗科技股份有限公司（下稱臺灣檢驗公司）濫用
    藥物檢驗報告1 紙附卷可稽，足認被告犯行明確。爰依毒品
    危害防制條例第20條第1項及觀察勒戒處分執行條例第3條第
    1項、第2項規定，聲請裁定將被告送勒戒處所觀察、勒戒等
    語。
二、被告於警詢、偵查中均否認有何施用第二級毒品之情，惟被
    告為警查獲後經警採集之尿液送請臺灣檢驗公司先以酵素免
    疫分析法初步檢驗，再以氣相層析質譜儀分析法（ＧＣ－Ｍ
    Ｓ法）複驗結果，確呈安非他命、甲基安非他命陽性反應，
    有桃園縣政府警察局扣押物品清單、臺灣檢驗公司出具之濫
    用藥物檢驗報告各1 件在卷可參，本件被告尿液檢驗報告既
    係以氣相層析質譜儀分析法檢驗，經此精確嚴謹之科學檢驗
    方式，自得有效排除偽陽性反應，並無誤判之虞，故上揭臺
    灣檢驗公司檢驗結果誠屬可信，又被告為警查獲時，扣得第
    二級毒品甲基安非他命0.22公克，有警政署刑事警察局偵二
    隊扣押物品目錄表可參，被告施用第二級毒品犯行堪以認定
    。聲請人據此聲請將被告送勒戒處所觀察、勒戒，於法並無
    不合，應予准許。爰依毒品危害防制條例第20條第1 項，觀
    察勒戒處分執行條例第3條第1項裁定令被告入勒戒處所觀察
    、勒戒。
貳、經核原裁定認事用法，並無不合。抗告意旨略以：前開遭查
    獲之毒品係抗告人之友人張恭華所有，非屬抗告人所有，且
    抗告人從未吸食任何毒品，前開所採集送鑑驗之尿液似亦非
    抗告人之尿液云云。惟查，抗告人於偵訊時陳稱：「（問：
    採尿過程有無意見？）答：沒有，是我親自簽名封裝，沒有
    任何不法情事。」（見95年5月21日偵訊筆錄第2頁），是抗
    告人既已於偵訊時坦認該尿液為其所有且親手簽名封裝無誤
    ，又抗告人尿液復經送請臺灣檢驗公司先以酵素免疫分析法
    初步檢驗，再以氣相層析質譜儀分析法（ＧＣ－ＭＳ法）複
    驗結果，確呈安非他命、甲基安非他命陽性反應，其既已驗
    尿屬實並有毒品陽性反應無訛，復當場查獲扣得第二級毒品
    甲基安非他命0.22公克，抗告人所辯為無可採，依法即應將
    抗告人送勒戒處所觀察、勒戒，原審裁定核屬有據，抗告為
    無理由，應予駁回。
據上論斷，應依刑事訴訟法第412條，裁定如主文。
中    華    民    國    95    年    10    月    2     日
                  刑事第十庭    審判長法  官  劉景星
                                      法  官  李春地
                                      法  官  陳志洋
以上正本證明與原本無異。
不得再抗告。
                                      書記官  王韻雅
中    華    民    國    95    年    10    月    3     日


司法院資訊處製作；財團法人民間司法改革基金會備份。
